【裁判字號】    90,交聲,851
【裁判日期】    901029
【裁判案由】    交管條例聲異
【裁判全文】
臺灣板橋地方法院交通事件裁定                      九十年度交聲字第八五一號
    原處分機關  交通部公路局台北區監理所
    受處分  人
    即異議  人  甲○○
右列受處分人即異議人因違反道路交通管理處罰條例案件，對於交通部公路局臺北區
監理所九十年九月七日所為之處分（原處分案號：北監六字第裁四０一Ｚ00000
000號），聲明異議，本院裁定如左：
    主  文
異議駁回。
    理  由
一、聲明異議意旨詳如聲明異議狀所載（如附件）。
二、按汽車行駛於高速公路或設站管制之道路，而不遵管制之規定者，處汽車駕駛人
    新臺幣（下同）三千元以上六千元以下罰鍰；又汽車駕駛人有飲酒後其吐氣所含
    酒精成份超過每公升○‧二五毫克以上者，不得駕車；又駕駛汽車有酒精濃度過
    量者，處新臺幣六千元以上一萬二千元以下罰鍰，並當場禁止其駕駛及吊扣其駕
    駛執照六個月，道路交通安全規則第一百十四條第二款及道路交通管理處罰條例
    、第三十三條第一項、第三十五條第一項第一款分別定有明文。
三、原處分機關係以異議人即受處分人甲○○於民國九十年四月二十一日上午七時四
    十三分許，酒後駕駛車號ＧＵ─一五九號營業用曳引車後，將曳引車停放在車國
    道一號公路北上四十一公里三００公尺加速車道上，為警臨檢測試其酒精濃度達
    每公升○‧四九毫克，違反道路交通管理處罰條例規定，經內政部警政署國道公
    路警察局第一警察隊以「酒後駕駛」、「非故障車任意停駛於加速車道」之違規
    行為，當場舉發移送裁決，依道路交通管理處罰條例第三十三條、第三十五條第
    一項第一款規定，裁處最高罰鍰一萬八千元，吊扣駕駛執照六個月，並依記違規
    點數一點。本件異議人甲○○上開違規行為，業據舉發警察單位函陳屬實，並有
    酒精測試單影本一紙在卷可證，足堪認定屬實。異議人雖具狀並到庭辯稱：伊係
    在停車休息狀態，車輛係於停止中，且伊係停車後喝了藥酒，並非酒後駕車為警
    攔檢云云。惟查：其前開違規情事，業經證人即本件舉發之警員李智富於本院審
    理中到庭證稱：「當天是勤務中心通報，有用路人報警說有人停在東西向快速道
    路上轉接中山高速上，他的車是停在加速道路中，並不是停在道路路肩，伊等到
    達現場約三十分鐘左右，待到達現場後，他的車子仍停在加速車道中，當時看到
    異議人躺在駕駛車座上睡覺，伊請他下車，下車後聞到他身上有酒味，就請他做
    酒測，伊問他何時喝的酒，他回答是前一天喝的，喝到凌晨三點，他的車子是要
    開到桃園，他也有說太累了，要休息，伊等也問他說為何會停在加速車道上，他
    說他也不知道，後來就請他把車子開到旁邊，酒測也是請他到路旁製作的，當時
    異議人說他是喝高粱酒，伊也註記在紅單上面」等語明確，訊之異議人亦自承當
    時係將車輛違規停放在加速車道上，是衡諸常情，加速車道乃供駕駛人車輛加速
    之用，嚴禁停車，衡情苟異議人係於正常狀態下行駛，豈會將車輛停放在禁止停
    車之處所？而異議人就其係停車後始飲用藥酒乙節，亦未舉證以實其說，則其所
    辯，自無從採信，是異議人前開違規事實堪以認定。從而，原處分機關據以援引
    上開規定，裁處異議人罰鍰新臺幣一萬八千元，並吊扣駕駛執照六個月，及記違
    規點數一點，並無不當。本件異議為無理由，應予駁回。
四、據上論斷，應依道路交通案件處理辦法第十九條，裁定如主文。
中      華      民      國    九十      年      十      月    二十九    日
                              臺灣板橋地方法院交通法庭
                                  法  官  徐  蘭  萍
右正本證明與原本無異。
如不服本裁定，應於送達後五日內，向本院提出抗告狀。
                                  書記官  莊  川  億
中      華      民      國    九十      年      十      月    二十九    日


司法院資訊處製作；財團法人民間司法改革基金會備份。
